# 请教陈版，PRC和IFRS固定资产更新改造支出的资本化考虑（尤其：设计产能vs实际产能）

提问人：Charname0111 时间：2018-01-21 10:20:05
陈版您好！关于固定资产更新改造支出的资本化考虑，请教以下事项。谢谢您！
【背景】我们对A公司进行审计时注意到：A公司原有 3 台设备，由于需求低于预期，仅有 2 台设备在运行，实际产能仅达到设计产能的一半左右。目前距离投产已经过 20 年以上，设备已折旧完毕，一直没用使用过的设备由于年久失修已经无法使用。由于订单增加，A公司投入资金对设备进行更新改造，替换已经报废的设备及损坏的零部件，并改造供电设备等配套设备以满足产能提高的要求。 我们参考了【IAS16】的规定： 24 ．当超过原先确定的现在资产的业绩标准的未来经济利益有可能流入企业的，与某项已被确认的不动产、厂房和设备有突的后续支出，应增加该资产的帐面金额。而所有其他的后续支出，应在其发生的期间确认为费用。
25 ．用于不动产、厂房和设备的后续支出，只有当它能改善资产的状况，并超过其原先确定的业绩标准时，才能被确认为一项资产。能导致未来经济利益增加的改良措施，举例如下：改良一座厂房，以延长其使用年限，包括增加其生产能力；改进机器部件，以大大改善产品质量；和采用新的生产工序，以大大降低原先确定的生产成本。 26 ．不动产、厂房和设备的维修或维护方面的支出，是用来恢复维持一个企业预期从原先确定的资产的业绩标准中获得的来经济利益的。因此，它通常在发生时被确认为费用。举例来说，于厂房和设备的维修或检修费用通常被确认为是费用，因为它是恢复而不是增加原先确定的业绩标准。 27 ．对于在购入一项不动产、厂房和设备以后发生的支出进适当的会计处理，取决于在初始计量和确认有关的不动产、厂房设备项目时所考虑的情况，以及该后续支出是否可以收回。例如，当不动产、厂房和设备项目的帐面金额已经考虑了经济利益的失时，用来恢复该资产的预期未来经济利益的后续支出可以予资本化，其条件是帐面金额不能超过资产的可收回金额。当一项产的购买价格已经反映了企业在未来的发生支出的义务时（该支出是使资产达到工作状态所必需的），也是这种情况。像这样例子可能是一幢待装修的楼房的购置。在这种情况下，后续开支在它能从该资产的未来使用中可收回的限度内增加该资产的帐金额。【管理层的观点：费用化】1.该更新改造仅能使产品质量提高，产量达到设计产量，并不能额外提高产量，不能带来额外经济利益流入，不符合固定资产后续支出中资本化的要求。
2.“原先确定的业绩标准”即为设计产能，没有额外提高；3.以上规定为IAS规定，不一定适用国内企业管理层可能的回复：1.“原先确定的业绩标准”即为设计产能，没有额外提高；2.以上规定为IAS规定，不一定适用国内企业能否就IFRS和PRC下的理解谈谈您的看法？
如果没有明确的规定，管理层不一定会接受【我们的观点：资本化】1.改造后实际产能超过目前及购置时（day1）的实际产能（如：
设计产能 100 ，购置时产能 80 ，目前产能 60 ，维修改造后提高为 100 ），满足“改善资产的状况，超过原先确定的业绩标准”（举例中改进产品质量，也满足管理层的说法）2.即使根据管理层的说法，仅仅为恢复设计产能，也满足 27 条中“用来恢复该资产的预期未来经济利益的后续支出”的定义。3.网友tlsspace回复为：管理层用产能解释不资本化的理由，应该是不合逻辑的：存在产能利用率这个指标，本身就说明通常情况下机器设备的实际产能就是低于设计产能的，以这个逻辑是不是所有的固定资产后续支出都应该费用化处理呢。而且决定产能利用率的因素有很多，不仅仅是设备性能本身的。

回答人：chenyiwei
你的理解基本合理。折旧完毕也就意味着会计上认为其经济利益已经消耗完毕。“产生未来经济利益流入的潜力”是与整修前的当前状态相比，而不是与全新时的状态相比。如果整修后产生经济利益的能力比整修前提升（如整修前产能只有 100 件，整修后扩大到 200件），则此时的整修支出是满足资本化条件的。在你的案例中，整修前设备无法使用，即产能为零，整修后恢复生产能力且提升质量，表明该项后续支出符合资本化条件。